臺灣士林地方法院民事裁定
111年度勞事聲字第1號
異  議  人  林鴻志  000000000000000
相  對  人  元大證券股份有限公司000000000000000
法定代理人  陳修偉  0000000000000000000000000000
上列當事人間聲請支付命令事件，異議人對於本院司法事務官於
民國111年7月4日所為111年度司促字第5853號裁定聲明異議，本
院裁定如下：
    主  文
異議駁回。 
    理  由
一、按當事人對於司法事務官處理事件所為之終局處分，得於處
    分送達後10日之不變期間內，以書狀向司法事務官提出異議
    ；司法事務官認前項異議有理由時，應另為適當之處分；認
    異議為無理由者，應送請法院裁定之；法院認該異議為有理
    由時，應為適當之裁定，認異議為無理由者，應以裁定駁回
    之，民事訴訟法第240條之4第1至3項定有明文。本院民事庭
    司法事務官於民國111年7月4日以111年度司促字第5853號裁
    定（下稱原裁定），駁回異議人前對於111年5月17日本院11
    1年度司促字第5853號支付命令（下稱系爭支付命令）之異
    議，異議人復對原裁定不服而提出本件異議，經司法事務官
    認其異議為無理由，送請本院裁定，合先敘明。
二、異議意旨略以：系爭支付命令雖於111年5月26日送達異議人
    之新北市○○區○○路000巷00號10樓址（下稱系爭汐止址），
    但因送達時異議人正欲出門工作並未拆封文書，亦不知內容
    為何，返家時文書已遺失，而系爭支付命令另送達處所之文
    林路，為異議人之親戚家，所居住之長輩均年邁行動不便，
    甚難於文書送達時當下立即領取，經告知後異議人方至派出
    所領取，異議人於111年6月22日領取時得知文件內容，即於
    111年6月23日對系爭支付命令提出異議。因本件涉及鉅額，
    影響異議人生活及家庭甚遠，煩請重審異議等語。
三、按債務人對於支付命令之全部或一部，得於送達後20日之不
    變期間內，不附理由向發命令之法院提出異議；債務人於支
    付命令送達後，逾20日之不變期間，始提出異議者，法院應
    以裁定駁回之，民事訴訟法第516條第1項、第518條分別定
    有明文。次按送達於應受送達人之住居所、事務所或營業所
    行之，同法第136條第1項前段定有明文。經查：異議人自承
    系爭支付命令送達系爭汐止址時為其本人於111年5月26日收
    件，亦有送達證書在卷可稽（本院司促字卷第71頁）。異議
    人雖抗辯收受系爭支付命令時未拆封不知其內容，於返家後
    即已遺失，惟系爭支付命令既已達到異議人之支配範圍內，
    異議人處於隨時可以了解其內容之客觀狀態，應認已生合法
    送達之效力，不受異議人何時開封之影響（最高法院58年台
    上字第715號裁判意旨參照）。依上開說明，系爭支付命令
    應自111年5月26日起生合法送達效力，則異議人對於系爭支
    付命令提出異議之法定不變期間20日，扣除在途期間2 日後
    ，應至111年6月17日即屆滿，然異議人遲至111年6月23日始
    具狀對系爭支付命令提出異議，有其異議狀上本院所蓋收狀
    戳章可考（本院司促字卷第75頁），已逾20日法定不變期間
    ，該異議自屬逾期。本院司法事務官以異議人對於系爭支付
    命令之異議逾期為由，而於111年7月4日以原裁定駁回其異
    議，並無違誤，從而，異議人再對原裁定提出本件異議，為
    無理由，應予駁回。
四、爰裁定如主文。　　　　　　　　　　　
中　　華　　民　　國　　111 　年　　10　　月　　6 　　日
                    勞動法庭  法　官  絲鈺雲
以上正本係照原本作成。
如對本裁定抗告，應於裁定送達後10日內向本院提出抗告狀，並
繳納抗告費新臺幣1,000元。
中　　華　　民　　國　　111 　年　　10　　月　　6 　　日
                              書記官  楊家玲